【裁判字號】    98,國小上,1
【裁判日期】    981210
【裁判案由】    損害賠償
【裁判全文】
臺灣彰化地方法院民事裁定  98年度國小上字第1號
上  訴  人  彰化縣溪湖地政事務所
法定代理人  甲○○
被上訴人    乙○○○
上列上訴人因與被上訴人間損害賠償事件，對於中華民國98年10
月22日本院員林簡易庭98年度員國小字第1 號第一審判決提起上
訴，本院裁定如下：
    主  文
上訴駁回。
第二審訴訟費用新臺幣壹仟伍佰元由上訴人負擔。
    理  由
一、按對於小額程序之第一審裁判之上訴或抗告，非以其違背法
    令為理由，不得為之；上訴狀應記載上訴理由，表明下列各
    款事項：一原判決所違背之法令及其具體內容。二依訴訟資
    料可認為原判決有違背法令之具體事實，民事訴訟法第436
    條之24第2 項、第436 條之25分別定有明文。又依同法第43
    6 條之32第2 項規定準用同法第468 條、第469 條第1 款至
    第5 款，所謂違背法令，依同法第468 條規定，指判決不適
    用法規或適用不當，為違背法令；而判決有同法第469 條所
    列各款情形之一者，為當然違背法令。是當事人對小額程序
    之第一審判決提起上訴，如依民事訴訟法第468 條規定，以
    第一審判決有不適用法規或適用不當為理由時，其上訴狀或
    理由書應有具體之指摘，並揭示該法規之條項或其內容，若
    係成文法以外之法則，應揭示該法則之旨趣；倘為司法院解
    釋，或最高法院判例，則應揭示該判解之字號或其內容；如
    以民事訴訟法第469 條第1 款至第5 款所列情形為理由時，
    其上訴狀或理由書，應揭示合於該條款之事實；上訴狀或理
    由書如未依此項方法表明，或其所表明者，顯與上開法條規
    定之情形不相合時，即難認已對於小額程序第一審判決之違
    背法令有具體之指摘，其上訴自難認為合法（最高法院71年
    台上字第314 號判例意旨參照）。再者，依民事訴訟法第43
    6 條之32第2 項準用同法第471 條第1 項之規定，小額訴訟
    程序之上訴人若未於提起上訴後20日內提出如上所述之合法
    上訴理由書於第一審法院，第一審法院無庸命其補正，即得
    以裁定駁回之；其上訴不合法者，第二審法院亦應依同法第
    436 條之32第2 項準用同法第444 條第1 項前段之規定，逕
    以裁定駁回之。
二、本件上訴意旨略以：土地法第68條第2 項所定損害賠償之範
    圍，應以積極損害為限，並不包括可得預期利益喪失之消極
    損害；且其損害計算之標準，如有市價者，應以請求時或起
    訴時之市價為準。而系爭311-4 號土地為交通用地，且實地
    亦作道路使用，應無市價可言，倘以起訴時辦理徵收之補償
    標準，僅應按98年之公告現值每平方公尺新臺幣（下同）1,
    800 元加4 成即2,520 元計算，故土地面積減少10平方公尺
    之損害賠償金額應為25,200元。又被上訴人於89年間買受系
    爭311-4 號土地時，未申請鑑界，亦與有過失，依法應將上
    訴人賠償金額減半，因此，上訴人應賠償之金額僅12,600元
    等語。
三、經核上訴人上訴狀所載理由，單純係就兩造間損害賠償金額
    應如何計算、認定之事實為爭執，並無隻字片語指摘原判決
    有何違反法令之情事；且原審判決已就其認定被上訴人損害
    金額之依據、計算基礎及不採上訴人主張之理由詳為說明，
    另就被上訴人並無上訴人所指與有過失之情事乙節亦已明確
    說明其認定理由，有判決書附卷可稽，則上訴人僅執於原審
    已提出之事實主張為理由提起本件上訴，又未指摘原判決有
    何違反法令之情事，與法定上訴要件即有不合。此外，本件
    上訴人於98年11月18日提起上訴後，又未於20日內提出上訴
    理由書具體指出原審判決有何違背法令情事，及原判決所違
    反之法令條項或內容，自難認其已合法表明上訴理由。從而
    ，依首揭說明，本件上訴顯不合法，應予駁回。
四、結論：本件上訴為不合法，依民事訴訟法第436 條之32第2
    項、第444 條第1 項前段、第95條、第78條、第436 條之19
    第1 項，裁定如主文。
中    華    民    國    98    年    12    月    10    日
                  民事第一庭  審判長法  官  康弼周
                                    法  官  陳正禧
                                    法  官  吳永梁
以上正本係照原本作成。
不得抗告。
中    華    民    國    98    年    12    月    10    日
                                    書記官  陳美敏


司法院資訊處製作；財團法人民間司法改革基金會備份。
